【裁判字號】    98,訴,156
【裁判日期】    980304
【裁判案由】    違反毒品危害防制條例
【裁判全文】
臺灣臺南地方法院刑事判決               98年度訴字第156號
公  訴  人  臺灣臺南地方法院檢察署檢察官
被      告  乙○○
                    現於臺灣臺南看守所羈押中
上列被告因毒品危害防制條例案件，經檢察官提起公訴（98年度
營毒偵字第8號），被告於本院準備程序進行中，已就被訴事實
為有罪之陳述，經本院合議庭裁定由受命法官獨任進行簡式審判
程序，判決如下：
    主  文
乙○○施用第一級毒品，累犯，處有期徒刑捌月；扣案注射針筒
參支沒收；又施用第二級毒品，累犯，處有期徒刑伍月；扣案塑
膠吸管肆支、玻璃吸食器貳支、空夾鏈袋參個均沒收；應執行有
期徒刑壹年；扣案塑膠吸管肆支、玻璃吸食器貳支、空夾鏈袋參
個、注射針筒參支均沒收。
    事實及理由
一、乙○○曾於民國88年間因施用毒品案件，經本院以88年度毒
    聲字第483號裁定觀察、勒戒後，認有繼續施用毒品之傾向
    ，再經本院以88年度毒聲字第1010號裁定令入戒治處所強制
    戒治，並於88年8月17日經本院以88年度毒聲字第2451號裁
    定停止強制戒治之執行，所餘戒治期間並付保護管束，保護
    管束期滿後，復經臺灣台南地方法院檢察署檢察官於89年3
    月28日以89年度戒毒偵字第221號不起訴處分確定。另乙○
    ○亦曾因違反毒品危害防制條例案件，經臺灣高等法院台南
    分院以87年度上訴字第1647號判決有期徒刑5年6月確定，入
    監執行，於91年2月15日因縮短刑期假釋出監，嗣於假釋期
    間之93年間，再因違反毒品危害防制條例及竊盜案件，經本
    院分別以93年度訴字第300號、94年度簡字第234號判決有期
    徒刑1年、有期徒刑3月，減刑為有期徒刑6月、有期徒刑1月
    15日，應執行有期徒刑7月確定，而遭撤銷假釋，應執行殘
    餘刑期2年10月又11日，上述應執行之刑期，則均於96年7月
    17日因縮短刑期執行完畢。
二、詎乙○○仍未能戒除毒癮，復於97年11月9日某時許，在台
    南縣學甲鎮○○○路旁，以注射方式，施用第一級毒品海洛
    因1次。另於97年11月9日晚上某時，在台南縣將軍鄉某廟宇
    旁，以燒烤毒品方式，施用第二級毒品安非他命1次。嗣乙
    ○○因涉販賣毒品案件，經警先於97年10月27日持本院所核
    發之搜索票，在乙○○位於臺南縣學甲鎮○○路16巷10號之
    住所內，扣得乙○○所有供其施用第二級毒品所用之塑膠吸
    管4支、玻璃吸管2支、空夾鏈袋3個。再於97年11月11日，
    經警持本院所核發之搜索票在乙○○位於臺南縣將軍鄉長榮
    村長榮212號居所，搜索後扣得乙○○所有供其施用第一級
    毒品所用之注射針筒3支，經採集乙○○之尿液送驗後，檢
    驗結果呈嗎啡及安非他命陽性反應，而查獲上情。乙○○並
    於偵查中供出其毒品海洛因來源購自呂國光，臺南縣警察局
    學甲分局並據此線索，而破獲呂國光販賣毒品犯行，並報請
    臺灣台南地方法院檢察署檢察官偵查。
三、上開犯罪事實，有下列證據可資佐證：
（一）被告乙○○於警詢、偵訊及本院審理時之自白。
（二）臺南縣警察局學甲分局採集尿液姓名對照表、長榮大學97
      年12月4日確認報告各1份。
（三）臺南縣警察局學甲分局扣押物品目錄表2份、本院搜索票2
      份、現場照片10張。
（四）台灣高等法院被告前案紀錄表1份。
（五）臺南縣警察局學甲分局98年1月2日南縣學警偵字第009810
      00001號刑事案件報告書、本院98年2月17日電話紀錄表各
      1份。
四、論罪科刑如下：
（一）核被告所為，係犯毒品危害防制條例第10條第1項之施用
      第一級毒品罪、毒品危害防制條例第10條第2項之施用第
      二級毒品罪。其所犯上開二罪，犯意個別，行為互殊，應
      分論併罰。
（二）被告曾因違反毒品危害防制條例案件，經臺灣高等法院台
      南分院以87年度上訴字第1647號判決有期徒刑5年6月確定
      ，入監執行，於91年2月15日因縮短刑期假釋出監，嗣於
      假釋期間之93年間，再因違反毒品危害防制條例及竊盜案
      件，經本院分別以93年度訴字第300號、94年度簡字第234
      號判決有期徒刑1年、有期徒刑3月，減刑為有期徒刑6 月
      、有期徒刑1月15日，應執行有期徒刑7月確定，而遭撤銷
      假釋，應執行殘餘刑期2年10月又11日，上述應執行之刑
      期，則均於96年7月17日因縮短刑期執行完畢，此有臺灣
      高等法院被告全國前案紀錄表附卷可參，其於刑之執行完
      畢後，5年內故意再犯本件有期徒刑以上之罪，均應依累
      犯規定加重其刑。
（三）被告施用第一級毒品海洛因犯行經警查獲後，於偵查中供
      出其施用毒品海洛因來源係購自呂國光，臺南縣警察局學
      甲分局並據此線索，而破獲呂國光販賣毒品犯行，並報請
      臺灣台南地方法院檢察署檢察官偵查，已如上述，其施用
      第一級毒品海洛因犯行，應依毒品危害防制條例第17條規
      定，減輕其刑。
（四）爰審酌被告前因毒品案件，施以觀察勒戒及強制戒治等戒
      斷程序，猶未能戒除毒癮，復有施用毒品之情，可見其戒
      毒意志不堅，未能知錯改過，但念及施用毒品係戕害個人
      健康，並未侵害他人權益，犯罪手段亦稱平和，及其犯後
      態度良好，業已坦承犯行等一切情狀，分別量處如主文所
      示之刑，並定其應執行刑。
（五）扣案之塑膠吸管4支、玻璃吸管2支、空夾鏈袋3個及注射
      針筒3支，為被告所有供其施用毒品所用之物，應依刑法
      第38條第1項第2款規定，宣告沒收之。
五、依刑事訴訟法第273條之1第1項、第299條第1項前段、第310
    條之2、第454條，毒品危害防制條例第10條第1項、第10條
    第2項、第17條，刑法50條、第51條第5款、第38條第1項第2
    款、第11條前段、第47條第1項，判決如主文。
本案經檢察官甲○○到庭執行職務。
中    華    民    國    98    年    3     月    4     日
                  刑事第八庭    法  官  陳杰正
以上正本證明與原本無異。
如不服本判決應於收受本判決後10日內向本院提出上訴書狀，並
應敘述具體理由。其未敘述上訴理由者，應於上訴期間屆滿後20
日內向本院補提理由書狀（均須按他造當事人之人數附繕本）「
切勿逕送上級法院」。
                                書記官  曾郁芳
中    華    民    國    98    年    3     月    11    日
附錄本案論罪科刑法條全文
毒品危害防制條例第10條
施用第一級毒品者，處6月以上5年以下有期徒刑。
施用第二級毒品者，處3年以下有期徒刑。


司法院資訊處製作；財團法人民間司法改革基金會備份。
